最高法院民事裁定　　　　　　　一○○年度台抗字第八四四號
再 抗告 人　宏正自動科技股份有限公司
法定代理人　陳尚仲
代　理　人　吳上晃律師
上列再抗告人因與厚雅科技股份有限公司間聲請假扣押強制執行
事件，聲明異議，對於中華民國一○○年七月二十八日台灣高等
法院裁定（一○○年度抗字第七四八號），提起再抗告，本院裁
定如下：
    主  文
原裁定及台灣台北地方法院裁定均廢棄。
    理  由
本件再抗告人以台灣台北地方法院（下稱台北地院）九十四年度
智裁全字第一八號裁定為執行名義，聲請該院民事執行處（下稱
執行法院）九十四年度智執全字第九號假扣押執行事件執行相對
人財產，並主張執行法院於民國九十四年八月三十日查封相對人
財產，書記官製作查封筆錄（下稱系爭筆錄）時，將再抗告人製
作之指封切結書引用為系爭筆錄附件，嗣因未確實清點數量，乃
於九十七年五月十四日及同年六月五日全部拆封實際清點，將清
點結果記載於該二日之執行筆錄（下稱系爭清點筆錄），發見清
點筆錄與系爭筆錄指封切結書記載不符，再抗告人聲明異議，請
求更正系爭筆錄指封切結書之記載。執行法院司法事務官駁回其
異議，再抗告人提出異議，該法院法官再以裁定駁回其異議，再
抗告人不服，提起抗告。原法院以：系爭筆錄記載：「債權人導
引前往現場，指封物品如指封切結所載」，其內容係就指封經過
為記載，而該指封切結書係再抗告人代理人書立內容後，具名指
封及保管，核與指封經過並無不符，至原法院九十六年度上字第
一○一五號第三人異議之訴事件承審法官調閱執行卷宗，審酌系
爭筆錄及系爭清點筆錄後，認查封物之項目名稱及數量仍應以指
封切結內容為準，乃法院本於職權所為認定，尚難據此指摘系爭
筆錄記載有誤，且筆錄之更正與否，為書記官職權，聲請更正筆
錄如不應准許，本應由書記官為處分，執行法院司法事務官駁回
再抗告人之異議，台北地院並以裁定駁回再抗告人之異議，固均
未洽，惟結論並無不符，仍應予維持等詞，因以裁定駁回再抗告
人之抗告。
惟筆錄內引用附卷之文書或表示將該文書作為附件者，其文書所
記載之事項，與記載筆錄者有同一之效力。關係人對於筆錄所記
有異議者，法院書記官得更正或補充之；如以異議為不當，應於
筆錄內附記其異議。法院書記官所為之處分，應依送達或其他方
法通知關係人，對於法院書記官之處分，得於送達後或受通知後
十日內提出異議，由其所屬法院裁定，民事訴訟法第二百十五條
、第二百十六條第二項、第二百四十條分別定有明文。又筆錄之
製作及更正，專屬書記官之職權（民事訴訟法第二百十二條及法
院組織法第二十二條），司法事務官並非筆錄製作人，當無為准
駁筆錄更正聲請之權限，當事人聲請更正筆錄或與筆錄同一效力
之文書，依上說明，自應由書記官本其職權處分更正與否，當事
人如不服書記官此項處分，始依異議程序救濟。本件再抗告人對
與系爭筆錄同一效力之指封切結書記載異議，聲請執行法院書記
官更正，執行法院司法事務官竟予駁回，乃對書記官與司法事務
官權限分際有所誤解，所為駁回裁定自有不適用上開民事訴訟法
規定影響裁判之顯然錯誤，且所涉及之法律見解具有原則上重要
性，原裁定遽然維持，自有未洽。再抗告人執以指摘原裁定為不
當，求予廢棄，非無理由。爰由本院將原裁定及台北地院裁定均
予廢棄，並由該院另為適當之處理，以資糾正。
據上論結，本件再抗告為有理由。依強制執行法第三十條之一、
民事訴訟法第四百九十五條之一第二項、第四百七十七條第一項
、第四百七十八條第二項，裁定如主文。
中    華    民    國  一○○  年    十    月   二十   日
                      最高法院民事第七庭
                          審判長法官  顏  南  全  
                                法官  林  大  洋  
                                法官  鄭  傑  夫  
                                法官  陳  玉  完  
                                法官  李  慧  兒  
本件正本證明與原本無異
                                      書  記  官  
中    華    民    國  一○○  年   十一   月    一    日
                                                      K